臺灣高等法院刑事裁定
                                     110年度聲字第4492號
聲  請  人  臺灣高等檢察署檢察官
受  刑  人  潘博文



上列聲請人因受刑人數罪併罰有二裁判以上，聲請定其應執行之
刑（聲請案號：110年度執聲字第1983號），本院裁定如下：
    主  文
潘博文犯如附表所示各罪所處之刑，應執行有期徒刑陸年。
    理  由
一、聲請意旨略以：受刑人潘博文犯竊盜等數罪，先後經判決確
    定如附表，應依刑法第53條、第51條第5款規定定其應執行
    之刑，爰依刑事訴訟法第477條第1項聲請裁定。
二、按裁判確定前犯數罪者，併合處罰之。但有下列情形之一者
    ，不在此限：㈠得易科罰金之罪與不得易科罰金之罪。㈡得易
    科罰金之罪與不得易服社會勞動之罪。㈢得易服社會勞動之
    罪與不得易科罰金之罪。㈣得易服社會勞動之罪與不得易服
    社會勞動之罪。前項但書情形，受刑人請求檢察官聲請定應
    執行刑者，依刑法第51條規定定之。數罪併罰有二裁判以上
    者，應依第51條之規定，定其應執行之刑，同法第50條、第
    53條分別定有明文。準此，合於數罪併罰之數罪，其中有得
    易科罰金之罪與不得易科罰金之罪，須經受刑人請求檢察官
    聲請，始得依刑法第51條第5款之規定定其應執行之刑。
三、經查，本件受刑人因於附表所示日期，犯如附表所示二十罪
    ，先後經臺灣桃園地方法院及本院判處如附表所示之刑，均
    經確定在案。而附表所示各罪，其犯罪時間均在附表編號1
    所示裁判確定日前，本院並為各該犯罪事實之最後事實審法
    院，有上開判決書及本院被告前案紀錄表在卷可稽。另受刑
    人所犯如附表編號9至12、14、19、20所示得易科罰金之罪
    ，與附表編號1至8、13、15至18所示不得易科罰金之罪，有
    刑法第50條第1項但書所列情形，經受刑人請求檢察官聲請
    定其應執行之刑，有臺灣桃園地方檢察署依102年1月23日修
    正之刑法第50條調查受刑人是否聲請定應執行刑調查表附卷
    可佐。是檢察官聲請就受刑人所犯附表所示各罪所處之刑，
    定其應執行之刑，本院審核認為正當。經徵詢受刑人意見，
    考量受刑人所犯數罪之罪質、非難程度之異同，暨上揭犯罪
    反應出之人格特性及部分罪刑先前已定之執行刑，並權衡其
    行為責任與整體刑法目的及相關刑事政策等因素，定其應執
    行刑如主文所示。
四、據上論斷，應依刑事訴訟法第477條第1項，刑法第50條第2
    項、第53條、第51條第5款，裁定如主文。
中　　華　　民　　國　　110 　年　　11　　月　　30　　日
                  刑事第三庭    審判長法　官  張惠立  
                                      法　官  劉兆菊
                                      法　官  廖怡貞
以上正本證明與原本無異。
如不服本裁定，應於收受送達後五日內向本院提出抗告狀。
                                      書記官  劉芷含
中　　華　　民　　國　　110 　年　　11　　月　　30　　日

附表：受刑人潘博文定應執行刑案件一覽表
編號  罪  名 宣 告 刑 犯罪日期 偵查機關案號 最後事實審法院案號 判決日期  確定判決法院案號 確定日期 易科罰金  備  註 1 侵入住宅竊盜 有期徒刑8月 107年7月26日 臺灣桃園地方檢察署107年度偵字第25920 號 、108 年度偵字第15110號 臺灣桃園地方法院108 年度審易字第643、1427號 108年10月18日 臺灣高等法院109年度上易字第87號 109年1月16日  否 經臺灣桃園地方法院以108 年度審易字第643 、1427號 判決定應執行有期徒刑1年2月 2 侵入住宅竊盜 有期徒刑8月 108年5月8日       否  3 持有第一級毒品純質淨重十公克以上 有期徒刑1年6月 107年12月7日 臺灣桃園地方檢察署107 年度毒偵字第7717號、108 年度偵字第6383號、108 年度毒偵字第105 、353 、1287號、108 年度撤緩毒偵字第409 號；追加起訴案號：108 年度毒偵字第2895號  臺灣桃園地方法院108 年度審訴字第689、692、748、1097、1410、1538號 108年10月18日 臺灣桃園地方法院108 年度審訴字第689、692、748、1097、1410、1538號 109年2月6日  否 經臺灣桃園地方法院以108 年度審訴 字第689 、692、748、1097 、1410、 1538號判決定應執行有期徒刑3年6月 4 施用第一級毒品 有期徒刑10月 107 年12月13日下午5 時30分許       否  5 施用第一級毒品 有期徒刑10月 107 年12月26日晚間8 時許       否  6 施用第一級毒品 有期徒刑9月 108 年2 月18日上午7 時許       否  7 施用第一級毒品 有期徒刑10月 108 年5 月13日下午4 時許       否  8 施用第一級毒品 有期徒刑10月 106 年9 月21日下午5 時許       否  9 施用第二級毒品 有期徒刑6月 107年12月13日下午5時30分許       是 經臺灣桃園地方法院以108 年度審訴 字第689 、692、748、1097 、1410、 1538號判決定應執行有期徒刑1年2月 10 施用第二級毒品 有期徒刑6月 107 年12月26日晚間8 時許       是  11 施用第二級毒品 有期徒刑6月 108年2 月18日晚間7 時為警採尿前120 小時內某時       是  12 施用第二級毒品 有期徒刑6月 108 年5 月13日下午4 時許       是  13 施用第一級毒品 有期徒刑1年 108年7月25日上午某時許 臺灣桃園地方檢察署108年度毒偵字第4341號 臺灣高等法院109年度上訴字第753號 109年5月26日 臺灣高等法院109年度上訴字第753號 109年6月24日  否  14 搶奪 有期徒刑6月 108年7月25日 臺灣桃園地方檢察署108 年度偵字第22964號 臺灣桃園地方法院109年度審簡字第498號 109年8月14日 臺灣桃園地方法院109年度審簡字第498號 109年9月22日  是  15 攜帶兇器竊盜 有期徒刑8月 107年12月1日 臺灣桃園地方檢察署108年度偵字第17093、18472號 臺灣高等法院109年度上易字第1094號 109年8月19日 臺灣高等法院109年度上易字第1094號 109年8月19日  否 經臺灣高等法院以 109年度上易字第1094號判決定應執行有期徒刑1年10月 16 攜帶兇器竊盜 有期徒刑7月 107年12月5日       否  17 侵入住宅竊盜 有期徒刑8月 108年5月7日       否  18 侵入住宅竊盜 有期徒刑9月 108年5月8日       否  19 侵入住宅竊盜未遂 有期徒刑5月 108年5月13日       是 經臺灣高等法院以 109年度上易字第1094號判決定應執行有期徒刑7月 20 竊盜 有期徒刑4月 108年5月10日       是